【裁判字號】    97,易,3742
【裁判日期】    971224
【裁判案由】    竊盜
【裁判全文】
臺灣板橋地方法院刑事判決              97年度易字第3742號
公  訴  人  臺灣板橋地方法院檢察署檢察官
被      告  乙○○
上列被告因竊盜案件，經檢察官提起公訴（97年度偵字第32022
、32431號），本院以簡式審判程序審理，判決如下：
    主  文
乙○○犯如附表所示之罪，均累犯，各處如附表所示之刑，應執
行有期徒刑壹年拾月。
扣案之手套壹雙、一字型扳手壹支，均沒收之。
    事  實
一、乙○○前因竊盜案件，經本院於民國（下同）95年11月9 日
    以95年度易字第1916號判決判處有期徒刑4 月，96年7 月31
    日執行完畢（於如附表所示各該犯行，均構成累犯）。
二、乙○○未見悔悟，竟基於意圖為自己不法所有之犯意，於如
    附表所示之時間、地點，竊取他人財物（各次行為時間、地
    點、行竊方法、所竊財物及被害人等情，均詳如附表所示明
    細）；嗣經警於97年11月14日21時5 分許，在臺北縣板橋市
    ○○街54號對面當場查獲，並扣得其所有，供犯罪所用之手
    套1 雙、一字型扳手1 支，因悉上情。
三、案經臺北縣政府警察局海山分局移由臺灣板橋地方法院檢察
    署檢察官偵查起訴。
    理  由
一、本件係依刑事訴訟法第273 條之1 第1 項規定，以簡式審判
    程序審理，合先敘明。
二、上揭犯罪事實，業據被告乙○○於本院審理時供承不諱，與
    其於警訊、偵查中之供述，互核相符；並經證人即告訴人、
    被害人等（詳如附表所示）於警訊中證述明確，且有搜索扣
    押筆錄、扣押物品目錄表、監視錄影翻拍照片、竊盜現場照
    片、贓物認領保管單等在卷為證，足認被告如上自白與事實
    相符，可堪採信。據上，本案事證積極明確，被告犯行，可
    以認定，應予定罪處罰。
三、核被告乙○○所為，詳如附表所示各罪；所犯附表編號1、2
    為同一時地所為，具有時空之密接關聯，認係以接續之犯意
    而為，應論以1 罪外，此部分與其餘之各該竊盜犯行（即編
    號3-7） ，係於不同時間、地點所為，被害人互異，亦無密
    接性，無接續犯適用，為數罪，應予分論併罰（合計為6 個
    竊盜犯行）。查被告有如事實欄所述犯罪科刑暨執行完畢情
    形，有本院97年12月18日查悉之臺灣高等法院被告前案紀錄
    表在卷可稽，是其於有期徒刑執行完畢後5 年內，故意再犯
    本件有期徒刑以上之各罪（詳如附表），均為累犯，應各依
    刑法第47條第1 項規定，加重其刑。爰審酌被告素行（詳參
    前述前案紀錄表）、國中畢業之智識程度（詳參警詢筆錄）
    ，且被告正值壯年，不思以正當方式取得財物，竟多次竊取
    他人財物，兼衡及品行、所竊財物價值尚屬輕微，另被告為
    警查獲後，於警訊暨偵查，以迄本院審理時均坦承供述各該
    犯行，犯罪後態度良好，並衡酌連續犯廢除後刑罰裁量之根
    基等一切情狀，分別酌情量處如附表所示之刑，並定其應執
    行刑。至檢察官起訴認被告有竊盜習慣，應予宣告強制工作
    一節，經查如上被告所為竊盜全情，及被害人受致損害情節
    等綜合觀察其情仍屬輕微，本院認為以如附表所示刑之宣告
    即屬已足，尚無須為強制工作之宣告，附此說明。扣案之一
    字型扳手1 支、手套1 雙，均為被告所有，供本件犯行所用
    ，業據被告供述明確，應依刑法第38條第1 項第2 款規定，
    均宣告沒收之。
據上論斷，應依刑事訴訟法第273 條之1 第1 項、第299 條第1
項前段，刑法第320 條第1 項、第321 條第1 項第3 款、第47條
第1 項、第51條第5 款、第38條第1 項第2 款，刑法施行法第1
條之1 ，判決如主文。
本案經檢察官靳開聖到庭執行職務。
中    華    民    國    97    年    12    月    24    日
                        刑事第5 庭法 官   黎錦福
上列正本證明與原本無異。
如不服本判決，應於判決送達後10日內敘明上訴理由，向本院提
出上訴狀 (應附繕本) ，上訴於臺灣高等法院。
                                  書記官  蔡麗春
中    華    民    國    97    年    12    月    24    日
附錄本罪論罪科刑法條全文：
中華民國刑法第320條
（普通竊盜罪、竊佔罪）
意圖為自己或第三人不法之所有，而竊取他人之動產者，為竊盜
罪，處5 年以下有期徒刑、拘役或5 百元以下罰金。
意圖為自己或第三人不法之利益，而竊佔他人之不動產者，依前
項之規定處斷。
前二項之未遂犯罰之。
中華民國刑法第321條
（加重竊盜罪）
犯竊盜罪而有左列情形之一者，處6 月以上、5 年以下有期徒刑
：
一、於夜間侵入住宅或有人居住之建築物、船艦或隱匿其內而犯
    之者。
二、毀越門扇、牆垣或其他安全設備而犯之者。
三、攜帶兇器而犯之者。
四、結夥三人以上而犯之者。
五、乘火災、水災或其他災害之際而犯之者。
六、在車站或埠頭而犯之者。
前項之未遂犯罰之。
附表：
┌──┬───────┬───────┬─────┬──────────┬────────┐
│編號│犯罪時間      │行為地點、態樣│ 被害人   │   失竊財物明細     │所犯法條暨宣告刑│
├──┼───────┼───────┼─────┼──────────┼────────┤
│1   │97年8 月21日20│臺北縣板橋市文│丁○○    │YAV-196 機車上置放之│刑法第320 條第1 │
│    │時10分【起訴書│化路2段235號前│          │手提包1 只（含電腦、│項、第47條第1 項│
│    │誤載為被害人停│，徒手竊取置放│          │手機、照相機各1 臺、│；處有期徒刑4 月│
│    │車之時間：19時│機車籃之手提包│          │現金約新臺幣2,000 元│【97年度偵字第  │
│    │50分許】。    │。            │          │。                  │32022 號卷】。  │
├──┼───────┼───────┼─────┼──────────┼────────┤
│2   │同         上 │同上地點，以自│不  詳    │不       詳         │同上接續之1 罪；│
│    │              │備鑰匙開啟置物│          │                    │同上卷。        │
│    │              │箱。          │          │                    │                │
├──┼───────┼───────┼─────┼──────────┼────────┤
│3   │97年9 月6 日19│臺北縣板橋市中│楊怡珊    │791-CHM 號機車置物箱│刑法第321 條第1 │
│    │時42分許      │山路2 段108 號│          │內之米白色皮包1 個（│項第3 款、第47條│
│    │              │前，以足認為兇│          │內有相機1 台、鑰匙1 │第1項 ；處有期徒│
│    │              │器之一字型扳手│          │串、外套1 件）。    │刑7月【97年度偵 │
│    │              │撬開機車置物箱│          │                    │字第32431 號卷】│
│    │              │。            │          │                    │。              │
├──┼───────┼───────┼─────┼──────────┼────────┤
│4   │97年10月14日8 │臺北縣板橋市縣│戊○○    │666-CGD號機車置物箱 │刑法第321 條第1 │
│    │時30分許      │民大道3 段33巷│          │內之證件數張、停車場│項第3 款、第47條│
│    │              │1 弄5 號前，方│          │遙控器1個。         │第1項 ；處有期徒│
│    │              │式同上。      │          │                    │刑7 月【同上卷】│
│    │              │              │          │                    │。              │
├──┼───────┼───────┼─────┼──────────┼────────┤
│5   │97年10月27日21│臺北縣板橋市石│丙○○    │M9P-018 號機車置物箱│刑法第321 條第1 │
│    │時45分許      │雕公園內，方式│          │內之黑色背包1 個（內│項第3 款、第47條│
│    │              │同上。        │          │有公司資料文件、六角│第1項 ；處有期徒│
│    │              │              │          │扳手1 組10支、活動扳│刑7 月【同上卷】│
│    │              │              │          │手1 支、充電器1 個、│。              │
│    │              │              │          │手機電池1 個。      │                │
├──┼───────┼───────┼─────┼──────────┼────────┤
│6   │97年10月30日1 │同          上│陳品瑜    │NT2-706 號機車置物箱│刑法第321 條第1 │
│    │時10分許      │              │          │內之紅色皮包1 個、駕│項第3 款、第47條│
│    │              │              │          │照1張。             │第1項 ；處有期徒│
│    │              │              │          │                    │刑7 月【同上卷】│
│    │              │              │          │                    │。              │
├──┼───────┼───────┼─────┼──────────┼────────┤
│7   │97年11月14日21│臺北縣板橋市公│甲○○    │378-BGY 號機車置物箱│刑法第321 條第1 │
│    │時許          │園街54號對面，│          │內之MP3隨身聽1臺。  │項第3 款、第47條│
│    │              │方式同上。    │          │                    │第1項 ；處有期徒│
│    │              │              │          │                    │刑7 月【同上卷】│
│    │              │              │          │                    │。              │
├──┴───────┴───────┴─────┴──────────┴────────┤
│結論：乙○○所犯如上宣告之罪刑，均累犯，應執行有期徒刑壹年拾月。扣案之手套1 雙、        │
│一字型扳手1 支，均沒收之。                                                              │
└────────────────────────────────────────────┘


司法院資訊處製作；財團法人民間司法改革基金會備份。
